# 土地使用权入账问题

提问人：zhxy1999 时间：2021-08-26 19:33:04
陈版，我企业最近在开发区建设新厂区，前期支付土地征迁费用 7000 万元，另外支付土地指标费 2000 万元，土地办理了出让手续并获取了土地使用权证。支付土地出让金 3000 万元全部由开发区返还，现在疑惑的是，征迁费用及指标费共 9000 万，是计入工程待摊投资摊销还是计入无形资产。因为土地出让金已经全额返还，净额为零。所以我们理解返还的主要原因是我们付出的拆迁成本及指标费，所以类似于归还我们代垫的应该由政府承担的土地征迁费用，因此倾向于将该 9000 万元计入无形资产？请指正。

回答人：chenyiwei
该 9000 万元属于取得该项土地使用权的必要支出，应计入“无形资产——土地使用权”成本。如后续政府再有返还的，则返还款冲减土地使用权账面价值。